臺灣臺中地方法院民事裁定　　　　　　100年度司護字第259號
聲　請　人　臺中市政府
法定代理人　胡志強
受　安置人　L727　　　　.
法定代理人　L727M　　　 .
上列當事人聲請延長保護安置事件，本院裁定如下：
    主  文
准將受安置人L727自民國一００年十二月一日起延長安置參個月
。
聲請程序費用由聲請人負擔。
    理  由
一、本件聲請意旨略以：受安置人L727（係未滿十二歲之兒童，
    依兒童及少年福利法第四十六條規定「不得揭露足以識別兒
    童及少年身分之資訊」，真實姓名、年籍、住所詳卷對照表
    ）之生母因收入不穩定且無力照顧，將受安置人託付保母照
    顧，然保母為經濟弱勢且行動不便，對於受安置人後續無法
    提供妥善照顧，聲請人業於民國一００年八月二十九日緊急
    安置受安置人，並經鈞院以一００年度司護字第一九六號民
    事裁定准予繼續安置三個月。現安置時間將屆，然受安置人
    生母失聯，且無適當之親友足以養育照顧，若不延長安置，
    實不足保護兒童之安全，爰依兒童及少年福利法第三十七條
    第二項規定，聲請准予裁定將受安置人延長安置三個月。並
    提出本院一００年度司護字第一九六號民事裁定、臺中市家
    庭暴力及性侵害防治中心社工員個案訪視處理建議表及戶籍
    謄本等件為證。
二、按兒童及少年有下列各款情形之一，非立即給予保護、安置
    或為其他處置，其生命、身體或自由有立即之危險或有危險
    之虞者，應予緊急保護、安置或為其他必要之處置：(一)兒童
    及少年未受適當之養育或照顧。(二)兒童及少年有立即接受診
    治之必要，而未就醫者。(三)兒童及少年遭遺棄、身心虐待、
    買賣、質押，被強迫或引誘從事不正當之行為或工作者。(四)
    兒童及少年遭受其他迫害，非立即安置難以有效保護者；依
    前條規定緊急安置時，應即通知當地地方法院。緊急安置不
    得超過七十二小時，非七十二小時以上之安置不足以保護兒
    童及少年者，得聲請法院裁定繼續安置。繼續安置以三個月
    為限，必要時得聲請法院裁定延長之，兒童及少年福利法第
    三十六條第一項、第三十七條第一、二項定有明文。
三、經查：
  (一)聲請人主張之事實，業據提出與其所述情節相符之上揭證物
    在卷可稽，堪信為真實。另社工訪視之結果略以：1.案保母
    表示案母前任婚姻育有三女，目前由前夫照顧，離婚後與網
    友發生性關係而生下案主。案保母目前無業，且行動不便，
    無法提供案主後續妥善照顧。2.案主目前安置中，安置機構
    社工表示案主在校狀況不穩定，導師常常寫聯絡簿反應案主
    狀況不佳，機構社工表示需要花費心力照顧案主。3.考量案
    主在案保母家無法獲得妥善照顧，且案母經濟狀況不穩定，
    現又行方不明，而案主須在安全及穩定之生活環境中成長，
    基於兒童最佳利益，建議將案主延長安置三個月等語，此有
    臺中市家庭暴力及性侵害防治中心社工員個案訪視處理建議
    表附卷可按。
  (二)本院審酌受安置人之生父不詳，生母又行蹤不明，且無其他
    親屬可妥適照顧受安置人，需安置之原因並未消滅。是為提
    供受安置人較為安全、關愛之生活教養環境，自應再延長安
    置受安置人，妥予保護。從而，依前揭法條規定，聲請人所
    為之上開聲請，核無不合，應予准許。
四、爰依非訟事件法第二十一條第一項前段，裁定如主文。
中    華    民    國   100    年    11    月    28    日
                  家事法庭      司法事務官  林敬程
以上正本係照原本作成
如不服本件裁定，得於裁定書送達之翌日起十日內，以書狀敘述
理由，向本庭提起抗告
中    華    民    國   100    年    11    月    28    日
                                書  記  官  廖于萱